【裁判字號】    94,訴,1744
【裁判日期】    950221
【裁判案由】    強盜等
【裁判全文】
臺灣板橋地方法院刑事判決              94年度訴字第1744號
公  訴  人  臺灣板橋地方法院檢察署檢察官
被      告  甲○○
公設辯護人  本院公設辯護人湯明純
上列被告因強盜等案件，經檢察官提起公訴（94年度偵字第1179
5 號），本院判決如下：
    主  文
甲○○攜帶兇器踰越安全設備竊盜，因脫免逮捕，而當場施以強
暴未遂，處有期徒刑肆年。
扣案電擊棒壹支沒收。
    事  實
一、甲○○甫因竊盜案件，經本院於94年6 月24日以94年度訴字
    第568 號案件，以加重竊盜罪判處有期徒刑10月，甲○○現
    提起上訴能未確定，尚不知記取教訓，又基於為自己不法所
    有之意圖，於94年7 月8 日日落前之下午5 時許，持其所有
    客觀上足以傷害人生命身體之兇器電擊棒1 支，至臺北縣新
    莊市○○路435 號5 樓乙○○之住處，趁上開住處陽台旁窗
    戶上方之氣窗未上鎖之機會，以手自氣窗伸入後打開窗戶之
    扣鎖，踰越安全設備而進入上開住處內（無故侵入住宅未據
    告訴），著手翻動財物後欲拿取乙○○所有之Ｖ８攝影機1
    台，適乙○○自同址6 樓加蓋處返回，甲○○聽聞屋主返家
    之聲音，而未能遂行竊取上開Ｖ８攝影機之竊盜犯行。甲○○並趁乙○○進入之際，基於脫免逮捕之意，即取出所攜帶
    之電擊棒按下電源開關通電，乙○○見狀閃壁，甲○○即由
    上址6 樓奪門而出，乙○○警覺係行竊之人欲脫逃，乃尾隨
    追趕下樓，並急呼在樓下等候之弟弟丙○○一同追趕，後經
    乙○○追趕至臺北縣新莊市○○○街21號前，甲○○又持電
    擊棒通電攻擊乙○○（未造成傷害），而經乙○○與路人將
    甲○○制伏逮捕後交由獲報當場之警員處理，並當場自甲○○身上扣得前開電擊棒1 支。
二、案經臺北縣警察局新莊分局報請臺灣板橋地方法院檢察署檢
    察官偵查起訴。
    理  由
一、本件檢察官引用證人乙○○、丙○○等人於警、偵訊中之陳
    述，公設辯護人則認為證人乙○○於警詢之陳述為審判外之
    陳述，並無證據能力。而經本院依檢察官之聲請傳喚證人乙○○、丙○○到庭詰問，證人乙○○於本院審判中之陳述，
    雖與其於警詢之陳述有若干不符之處，而檢察官既未證明證
    人於警詢之陳述有可信之特別狀況，自應逕採用證人於審判
    中之陳述，而認證人乙○○於警詢之陳述無證據能力。至於
    證人丙○○於警詢之陳述，以及證人乙○○、丙○○於偵訊
    中之陳述，既無證據能力方面之爭執，復經本院於審判期日
    提示由兩造為辯論，依刑事訴訟法第159 條之5 規定，此部
    分供述證據均得引用為本件審判之證據資料，合先敘明。又
    本院傳喚乙○○、丙○○到庭詰問之日，被告無正當理由未
    到庭，然經公設辯護人本於被告之利益進行詰問，且事後本
    院亦提示上開證人筆錄，經被告閱覽並表示意見，被告亦無
    再為傳喚之聲請，已足保障被告之詰問證人權利，故就上開
    證人於審判中之證述，亦足採認。
二、訊據被告甲○○坦承於上開時、地，持己有之電擊棒1 支，
    自臺北縣新莊市○○路435 號5 樓乙○○之住處陽台旁窗戶
    上方之氣窗伸手打開窗戶之扣鎖後，進入上開住處內著手蒐
    尋財物，而於欲拿取乙○○所有之Ｖ８攝影機1 台時，適聞
    屋主返家之聲響，被告乃趁隙奪門而出，並為脫免逮捕取出
    所攜帶之電擊棒按下電源開關通電，後逃跑至臺北縣新莊市
    ○○○街21號前為乙○○與路人共同逮捕之事實。惟被告否
    認有起訴書所載持電擊棒攻擊被害人乙○○之事實，辯稱：
    伊僅持電擊棒晃動，趁乙○○閃避之際逃逸，並未通電攻擊
    被害人云云。經查：
  (一)被告於94年7 月8 日下午5 時許，持電擊棒1 支至臺北縣新
    莊市○○路435 號5 樓踰越窗戶後進入行竊之時，因屋主乙○○返家發現，被告趁機逃逸至新莊市○○○街21號前為乙○○及路人共同逮捕之事實，除據被告坦承外，復有卷附之
    自願受搜索同意書、搜索、扣押筆錄、扣押物品目錄表等在
    卷為據。且經本院囑請員警勘查臺北縣新莊市○○路435 號
    5 樓，並拍攝照片供被告辨識，確認被告係自新莊市○○路
    435 號5 樓乙○○住處陽台旁窗戶，由上方之氣窗伸手入內
    打開窗戶之扣鎖，再踰越窗戶進入住處竊取財物（見本院卷
    附現場照片，95年2 月7 日審判筆錄第4 頁），就此部分被
    告之自白與事證相符，堪以採信。
  (二)至於起訴書指稱被告為脫免逮捕，持電擊棒通電後攻擊乙○○乙節，雖為被告所否認，惟據證人乙○○到庭證稱：我當
    天從6 樓進入家中時，被告就從6 樓衝出來，拿著電擊棒啟
    動開關對著我，我一閃開被告就跑下樓，追到中港一街時，
    我抓住被告衣袖，結果他轉過來又用電擊棒電我，因為我被
    電到，所以就與他扭在一起，我把他手上的電擊棒搶下來，
    旁邊路人看到就幫忙我一起制伏被告等語（見本院94年12月
    22 日 審判筆錄）。而證人丙○○亦證述被告逃跑後，其與
    乙○○圍捕被告之過程明確（見同日審判筆錄）。而證人丙○○、乙○○兄弟均年輕體健，若非被告在上址6 樓脫逃之
    時突然持電擊棒攻擊，乙○○豈會閃避而讓被告逃逸。且設
    若如被告所辯伊持電擊棒未通電攻擊即足令乙○○畏懼閃避
    ，則乙○○豈又敢一路追捕被告，並在中港一街將被告制伏
    ？足見證人乙○○證述被告曾持電擊棒通電後對其攻擊等情
    ，確屬實在。
  (三)且被告雖自警詢至本院準備程序中均堅稱未曾持電擊棒通電
    ，更未攻擊乙○○云云。惟經本院提示證人丙○○、乙○○
    審判中之證述後，被告始改稱：應該沒有電到乙○○（筆錄
    誤繕為丙○○），但有拿出電擊棒通電等語（見本院95年2
    月7 日審判筆錄第3 頁）。足見被告先前之辯解仍多有虛匿
    之處，顯為畏罪之脫詞。而本件既據證人丙○○、乙○○證
    述明確，並有前開自願受搜索同意書、搜索、扣押筆錄、扣
    押物品目錄表等為據。且本件被告因現行犯罪為證人乙○○
    發現後，一路追趕至新莊市○○○街後制伏逮捕，綜上事證
    足認被告犯行明確，應依法論處。
二、按刑法第321 條第1 項同條項第2 款之「其他安全設備」，
    係指門扇牆垣以外，依通常觀念足以防盜之一切設備而言，
    如門鎖、窗戶、鐵窗等設備而言。本件被告持客觀上足供兇
    器使用之電擊棒，於未損壞窗戶之情況下踰越而入，於著手
    竊取財物時，因被害人返家而不遂。嗣被告為脫免逮捕，持
    電擊棒攻擊被害人，核其所為，係犯刑法第329 條，而有第
    321 條第1 項第2 款、第3 款之情形，應依同法第330 條第
    2 項之加重準強盜未遂罪論處（檢察官僅引用構成要件法條
    ，漏未引用科刑依據之刑法第330 條）。被告著手竊取乙○○所有之Ｖ８攝影機1 台，因乙○○即時返家，被告未能得
    手而不遂，為未遂犯，應依既遂之刑減輕之。本院審酌被告
    甫因竊盜案件，經本院於94年6 月24日以94年度訴字第568
    號案件，以加重竊盜罪判處有期徒刑10月，現上訴中，有臺
    灣高等法院被告前案紀錄表在卷可稽，顯見其不知記取教訓
    ，惟本次犯後就犯行坦承不諱，僅就是否對被害人施強暴之
    情節仍有避就之處，並酌其犯罪動機、手段、所生危害等一
    切情狀，量處如主文所示之刑。扣案之電擊棒1 支，為被告
    所有供犯罪所用，業據其供承在卷，應予宣告沒收。
據上論斷，應依刑事訴訟法第299 條第1 項前段，刑法第330 條
第2 項、第321 條第1 項第2 款、第3 款、第26條前段、第38條
第1 像第2 款，判決如主文。
本案經檢察官陳孟黎到庭執行職務。
中    華    民    國    95    年    2     月    21    日
                  刑事第十一庭  審判長法  官    徐蘭萍
                                      法  官    林淑婷
                                      法  官    林漢強
上列正本證明與原本無異。
如不服本判決，應於判決送達後10日內，向本院提出上訴狀。
                                      書記官    黃大千
中    華    民    國    95    年    2     月    21    日
附錄本件論罪科刑所用法條：
刑法第329 條
竊盜或搶奪，因防護贓物、脫免逮捕或湮滅罪證而當場施以強暴
、脅迫者、以強盜論。
刑法第330 條
犯強盜罪而有第321 條第1 項各款情形之一者，處七年以上有期
徒刑。
前項之未遂犯罰之。


司法院資訊處製作；財團法人民間司法改革基金會備份。
